# 关于合同罚款的会计处理

提问人：wx_604817add8f3 时间：2021-11-29 14:46:12
请教陈版主，新收入准则下，根据合同约定的对供应商的质量罚款应该怎么做会计处理呢？约定是抵减应付款
一种是冲减原材料或成本，另外是计营业外收入

回答人：chenyiwei
一般应冲减原材料采购成本，最终抵减销售成本。如果本企业首先向客户赔偿，赔偿款已计入本企业费用或营业外支出的，则收到供应商赔款首先冲抵对客户的赔款所计入的损益项目，如有剩余再冲减销售成本。